【裁判字號】    97,消債更,1404
【裁判日期】    980225
【裁判案由】    更生事件
【裁判全文】
臺灣板橋地方法院民事裁定          97年度消債更字第1404號
聲  請  人  甲○○
代  理  人  李基益律師
上列當事人因消費者債務清理事件聲請更生及保全處分，本院裁
定如下：
    主  文
聲請人甲○○自中華民國九十八年二月二十五日下午四時起開始
更生程序。
命司法事務官進行本件更生程序。
    理  由
一、按法院開始更生程序之裁定，應載明其年、月、日、時，並
    即時發生效力；又法院裁定開始更生或清算程序後，得命司
    法事務官進行更生或清算程序，消費者債務清理條例第45條
    第1項、第16條第1項前段分別定有明文。
二、本件更生聲請意旨略以：其因有不能清償債務之虞，目前債
    務總金額為新臺幣（下同） 4,818,994元（包括無擔保債務
    1,937,994元、為明之連帶保證人2,881,000元，見聲請
    人之債權人清冊，第 114頁），消費者債務清理條例施行後
    ，前已提出債權人清冊，以書面向其最大債權金融機構荷商
    荷蘭銀行股份有限公司（下稱荷蘭銀行）請求共同協商債務
    清償方案，惟聲請人預計還款成數約為無擔保債務總額之 4
    成，而荷蘭銀行卻以超出聲請人能力負擔，提出以無擔保債
    務總額分180期，利率1%至3%計算，每月尚需繳納 11,000元
    至13,000元左右之還款方案，而其自民國97年 9月起薪資調
    降為37,056元，扣除每月必要支出30,913元後，每月可處分
    之收入僅剩 6,143元，因而雙方協商不成立，且其無擔保或
    無優先權之債務總額未逾 1,200萬元，復未經法院裁定開始
    清算程序或宣告破產，爰依法聲請更生程序，再其願以前開
    每月收入扣除必要支出後之金額，清償對銀行之無擔保債務
    ，若以更生最長還款年限計算，共計可還款589,728元（第4
    至5頁、第136頁），懇請裁定開始更生等語。
三、查聲請人前開之主張，據其私立大成商業工業職業學校薪資
    明細表（第14至22頁、第220至221頁）、財政部臺灣省北區
    國稅局綜合所得稅各類所得資料清單（第23至24頁）、財團
    法人金融聯合徵信中心債權人清冊、當事人綜合信用報告（
    第115至124頁）、前置協商不成立通知書（第 126頁）、戶
    籍謄本（第181至183頁）、交通銀行一般理財綜合房屋擔保
    放款合約（第196至200頁）等件足憑，應可認為真正。此外
    ，本件又查無聲請人有消費者債務清理條例第6條第3項、第
    8 條或第46條各款所定駁回更生聲請之事由存在，則聲請人
    聲請更生，應屬有據，並依首開條文規定得命由司法事務官
    進行本件更生程序，爰裁定如主文。至聲請人併為保全處分
    之聲請，因本件更生之聲請既經准許，則保全處分欠缺必要
    性，爰不予諭知。
四、最後，聲請人雖陳稱收入扣除每月必要支出後，每月可處分
    之收入僅剩 6,143元云云，但查聲請人年僅40歲（58年生）
    ，仍具努力以增加收入之空間；再者，聲請人配偶雖表示需
    照顧母親吳鐘罔市及女兒，無法在外工作分擔家計云云（第
    180 頁），但其配偶仍有同負扶養母親義務之兄弟可分擔照
    顧義務，且其女兒已開始上小學，並參加英語短期補習斑，
    有前開戶籍謄本、國民小學收納繳款項收據（第185至191頁
    ）、桃園縣私立格蘭英語短期補習班收據（第192至194頁）
    可憑，聲請人配偶應不致無法在外工作分擔家計，職此，聲
    請人於更生程序開始後，應另提出足以為債權人會議可決或
    經法院認為公允之更生方案以供採擇，俾免更生程序進行至
    依消費者債務清理條例第61條規定應行清償之程度，附此說
    明。
中    華    民    國    98    年    2     月    25    日
                  民事第三庭  法  官  何君豪
上為正本係照原本作成
本件不得抗告
本裁定已於98年2月25日下午4時公告。
中    華    民    國    98    年    2     月    25    日
                              書記官  黃琴茜


司法院資訊處製作；財團法人民間司法改革基金會備份。
